# 高新技术企业年报审计税率的问题

提问人：denghaifu 时间：2015-01-16 19:30:06
高新技术企业本年认定文件尚未下来，但已经在认定小组认定并公示，截至到报告日认定文件也不能下来，那我在年报中所得税税率按多少计算，是按 15 还是按 25 ，目前只有公示文件，我正式文件。

回答人：chenyiwei
可参考《瑞华研究 2010 ～ 2014 汇编》中的以下问题解答：
问题2-3-15（中期财务报告中的所得税适用税率问题） 问题： 对于高新技术企业认定已经进入复审程序，但截至中期财务报告批准报出日尚未获得更新后的《高新技术企业证书》的企业，在编制中期财务报告时，其计量当期所得税和递延所得税应当采用何种税率？ 背景： 根据科学技术部、财政部、国家税务总局《高新技术企业认定管理办法》（国科发火[2008]172号）规定，高新技术企业资格自颁发证书之日起有效期为三年。企业应在期满前三个月内提出复审申请，不提出复审申请或复审不合格的，其高新技术企业资格到期自动失效。通过复审的高新技术企业资格有效期为三年，期满后可以再次提出认定申请。 A公司于 2008 年度通过于高新技术企业资质的认定。自 2008 年 1 月 1 日至 2010 年 12 月 31 日止，A公司按应纳税所得额的15%计缴企业所得税。截至 2011 年 6 月 30日， 2011 年A公司高新技术企业资质的复审材料已经申报，预计 2011 年下半年可以取得新的高新技术企业资质的认定。 解答： 按照《企业会计准则第 18 号——所得税》的相关规定，企业的当期所得税费用应当按照当期适用税率计量，递延所得税资产和递延所得税负债应按暂时性差异预计转回年度的预计适用税率计量。因此，如果企业可以提供具有足够说服力的证据，表明其本年度很可能通过高新技术企业复审，因而其原先享受的高新技术企业待遇很可能可以继续延续的，则在本次中期报告中，可按高新技术企业适用的15%优惠税率计量当期所得税费用，在计量递延所得税资产／负债时也可考虑该因素的影响。 注册会计师在执行此类企业的中期财务报告审计业务时，应注意获取的相关证据包括： 1 、企业已申报的高新技术企业复审的相关资料，确保其仍然符合国科发火[2008]172号、国科发火[2008]362号文和其他相关规定的认定条件（包括但不限于高新技术相关产品销售收入、研发投入等财务指标方面的条件）。 2 、企业与主管机构就高新技术企业复审问题进行的沟通，了解有关主管机关认为其通过复审是否存在重大障碍、今年的复审口径是否明显收紧等。 3 、提请企业在报表附注中的“税项”部分中对本年度的高新技术企业复审进展情况以及管理层认为可按15%税率确认 2011 年上半年所得税费用的原因，以及其中可能包含的不确定性等事项在附注中充分披露，并在管理层声明书中针对高新技术复审问题专门作出声明。